臺灣臺中地方法院民事裁定　　　　　　 100年度事聲字第60號
聲　明　人
即債權人　　三信商業銀行股份有限公司
法定代理人　廖君澤
相　對　人
即債務人　　謝銘豐
上列債權人因不服本院司法事務官於100年5月11日所為認可債務
人更生方案之裁定，聲明異議，本院裁定如下：
    主      文
異議駁回。
    理      由
一、聲明人異議意旨略以：相對人於鈞院民國（下同）100年4月
    26日訊問筆錄及100年5月10日債權人會議中均聲明每月收入
    約新台幣（下同）27,000元（日薪1,360元，每月工作20日
    ），所列必要生活費用21,657元。茲查相對人任職於太平洋
    汽車工業股份有限公司（以下簡稱太平洋汽車公司），據悉
    該公司之薪津以半轉帳半領現方式發放，依相對人99年12月
    至100年5月份每半月薪津入帳金額在24,758元至37,249元之
    間（平均半月薪津31,016元）換算每月薪津高達5萬元以上
    ，實非相對人所稱僅27,000元，其意圖隱匿財產，自屬情節
    重大，請廢棄原認定裁定之處分。
二、經查：
  (一)本件債務人聲請更生，前經本院於100年2月9日以99年度消
    債更字第266號裁定開始更生程序並命由司法事務官進行更
    生程序。另查債務人所提更生方案雖經已申報無擔保及無優
    先權之債權人表決而未可決。惟經本院司法事務官查悉債務
    人確有薪資固定收入，受雇於太平洋汽車公司，每日薪資70
    0元，每月約工作22日，故月薪約27,200元。依債務人陳稱
    其每月必要生支出為每月約21,657元（含餐費4,500元、健
    保費1,507元、水電費1,600元、瓦斯費800元、交通費850元
    、醫療費用2,000元、電話費450元及分擔2名未成年子女扶
    養費10,000元），有其提出之相關費用收據、生活支出必要
    清單及債權人會議訊問筆錄在卷，足認確有固定收入及其陳
    報之每月必要支出無奢侈浪費之情，尚屬合理。其所提更生
    方案以第1至95期每期還款5,500元、第96期還款5,525元，
    還款期限8年，總清償金額為528,025元，已逾其名下財產之
    價值及聲請更生前2年間可處分所得扣除自己及依法應受其
    扶養者所必要生活費用之數額60,000元。本院司法事務官斟
    酌上情，認債務人所提更生方案之條件核屬公允、可行，而
    於100年5月11日以100年度司執消債更字第31號裁定認可債
    務人所提更生方案。
  (二)聲明人雖指稱據悉債務人之薪資領取方式係半轉帳，半領現
    ，每月薪資達5萬餘元乙節，為債務人所否認，另經本院司
    法事務官向債務人任職之太平洋汽車公司函查其99年12月起
    至100年5月止之薪資明細，亦無債權人所稱每月薪資達5 萬
    餘元之情，有該公司100年6月1日函復薪資明細可憑。又依
    債務人提出與太平洋汽車公司所定之約雇書所示，債務人係
    以時薪170元受僱該公司，如以一般受僱勞工每日工作8 小
    時，每月工作22日計算，其每月領取之薪資數額確在27,200
    元左右，惟因債務人每月領取之薪資數額須以實際工作時數
    計算，故於各月份雇主交付工作所須時數不同之情形下，其
    每月領取之薪資數額均不固定，是難亦憑此即認債務人有意
    圖隱匿財產之情事。此外，聲明人復未能就上述主張提出相
    當之證明，所為指摘僅其臆測之詞，尚難採認。
  (三)依太平洋汽車公司函復之債務人薪資明細表，其99年12月至
    100年5月間平均薪資雖係31,078元，惟其中100年1月薪資為
    27,187元、100年5月薪資為23,560元，較之債務人領取之最
    高薪資為99年12月39,650元，其差額達1萬餘元，顯見債務
    人之每月領取薪資確實受工作時數影響而甚不固定，自難以
    上開期間領取之薪資數額即遽認債務人每月收入可達3萬餘
    元。另參酌債務人於本院司法事務官訊問時固以其每月必要
    生活支出如前述金額，惟債務人之配偶從事家庭代工，平均
    每月收入為6,900元，有其配偶於100年5月31日訊問時提出
    之99年度國稅局綜合所得稅結算申報書試算額通知單可憑，
    則其配偶之收入實不足以支應個人生活費用，更遑論與債務
    人分擔子女之扶養費用。故債務人前雖未陳報負擔其配偶之
    生活必要費用，然實際上債務確實每月負擔其妻之部分生活
    費用，故每月必要支出約增加2,000元至2,500元等情，亦據
    債務人於本院100年6月29日訊問時陳明在卷。縱按債務人99
    年12月至100年5月間領之平均薪資31,078元計算，其每月必
    要生活支出增加2,000元至2,500元後，約在23,657元至24,1
    57元間，則以其收入扣除必要支出，再扣除債務人提出之更
    生方案清償還款後，僅餘1千餘元，是足認債務人所提出之
    更生方案實已縮減支出並盡最大之清償能力。
  (四)綜上所述，依債務人目前收入及支出等現況，本院認債務人
    所提之更生方案，條件核屬公允、適當、可行。
三、此外，復查無同條例第63條或第64條第2項所定不應認可之
    消極事由存在，則本院司法事務官依同條例第64條第1項裁
    定予以認可債務人所提更生方案，並依同條例第62條第2項
    酌定其生活限制，經核並無不合。聲明人既未能具體指出債
    務人有何本條例第63條及第64條第2項之情事，而空泛指稱
    債務人有隱匿財產情事，實非可採。從而，聲明人聲明異議
    ，為無理由，應予駁回。
四、依民事訴訟法第240條之4第3項，裁定如主文。
中    華    民    國   100    年    6     月    30    日
                        臺灣臺中地方法院民事庭
                              法  官  陳文爵
上為正本係照原本作成
如不服本裁定，應於裁定送達後10日內，以書狀向本院提出抗告
，並繳納抗告費新臺幣1000元
中    華    民    國   100    年    6     月    30    日
                              書記官  廖素論